【裁判字號】    97,勞再易,15
【裁判日期】    980112
【裁判案由】    給付工資等
【裁判全文】
臺灣高等法院民事裁定                97年度勞再易字第15號
聲  請  人  乙○○
相  對  人  財團法人長庚紀念醫院林口分院
法定代理人  甲○○
上列當事人間給付工資等事件，聲請人對於中華民國97年11月28
日本院97年度勞再易字第9 號確定裁定聲請再審，本院裁定如下
：
    主  文
再審之聲請駁回。
聲請費用由聲請人負擔。
    理   由
一、聲請人係對本院97年度勞再易字第9 號確定裁定（本院原誤
    載為「判決」，業經於民國97年12月17日更正為「裁定」，
    見本院卷第24頁），依民事訴訟法第496 條第1 項第13款聲
    請再審，先予敘明。
二、聲請人主張：本院97年度勞上易字第18號兩造間給付工資等
    民事訴訟事件所附上證六，未經伊簽名同意，不符合相對人
    之行政程序；蔡明鑾、楊敏文、余崇銘均為虛偽不實之陳述
    ；伊遭蔡明鑾脅迫而簽署之切結書無效；伊未同意調職或不
    適任，係郭政賢錯誤認知；伊簽署之誓約書無效；郭政賢於
    95年4 月1 日在桃園縣政府勞資爭議調解會同意爭取將伊調
    回原職及補償薪資差額，事後未履行；相對人之其他院區有
    職缺，卻先調動其他員工；相對人於答辯續一狀自承給付伊
    之薪資有短缺；相對人抗辯伊擅改醫囑、危害病患安全云云
    ，構成刑法第213 、214 條罪責，爰本於民事訴訟法第496
    條第1 項第13款，聲請再審等語。聲明求為：(一)原確定裁定
    廢棄，駁回相對人之訴；(二)再審及前審訴訟費用由相對人負
    擔。
三、按當事人發現未經斟酌之證物或得使用該證物，且以該證物
    如經斟酌可受較有利益之裁判者，得以再審之訴對於確定終
    局判決聲明不服，民事訴訟法第496 條第1 項第13款定有明
    文。所謂當事人發現未經斟酌之證物或得使用該證物，係指
    該項證物在前訴訟程序中即已存在，而當事人不知其存在或
    不能予以使用，現始發現或得使用者而言（最高法院29年度
    上字第1005號判例意旨參照）。查聲請人前對本院97年度勞
    上易字第18號確定判決，提起再審之訴，本院97年度勞再易
    字第9 號確定裁定以聲請人未表示再審理由，裁定駁回聲請
    人之再審之訴，有裁判書附卷可稽（本院卷第5 、24頁）。
    經查，聲請人對本院97年度勞再易字第9 號確定裁定聲請再
    審，其主張前開再審事由均與該確定裁定之理由無涉。且聲
    請人主張之再審事由中關於書證部分，均係於本院97年度勞
    上易字第18號民事訴訟事件中已存在，並經本院於該事件予
    以斟酌之證物，另關於證人之證述、相對人具狀陳述及該確
    定判決記載之理由等部分，均非屬民事訴訟法第496 條第1
    項第13款所謂「證物」。是聲請人主張本院97年度勞再易字
    第9 號確定裁定有民事訴訟法第496 條第1 項第13款再審事
    由，委無可取，其執此聲請再審，為無理由，應予駁回。
四、據上論結，本件再審聲請為無理由，依民事訴訟法第95條、
    第78條，判決如主文。
中    華    民    國    98    年    1     月    12    日
                    民事第四庭
                        審判長法  官  張劍男
                              法  官  彭昭芬
                              法  官  翁昭蓉
正本係照原本作成。
不得抗告。
中    華    民    國    98    年    1     月    13    日
                              書記官  張淑芬


司法院資訊處製作；財團法人民間司法改革基金會備份。
